臺灣高雄地方法院刑事判決　　　　　　　　　　　　　九十三年度易字第九五二號
　　公　訴　人　臺灣高雄地方法院檢察署檢察官
　　被　　　告　辛○○
　　選任辯護人　蘇志成
　　被　　　告　乙○○
右列被告等因贓物案件，經檢察官提起公訴（九十二年度偵字第三七○二號、九十二
年度偵字第六○五三號、九十二年度偵字第六一三三號、九十二年度偵字第一二六六
一號、九十二年度偵字第一七七三六號），及移
號）本院合議庭裁定由受命法官獨任進行簡式審判程序，本院判決如左：
    主  文
辛○○連續故買贓物，處有期徒刑伍月，如易科罰金，以佰元折算壹日；又連續牙
保贓物，處有期徒刑陸月，如易科罰金，以佰元折算壹日。應執行有期徒刑玖月，
如易科罰金，以佰元折算壹日。緩刑年。
乙○○連續故買贓物，處有期徒刑月，如易科罰金，以佰元折算壹日。緩刑年
。
    事  實
一、辛○○係址設高雄市○○區○○路十九號建昇機車行負責人，其從事機車買賣修
    理業十餘年，竟貪圖小利，欲以贓車零件充當新品，換裝給前來維修之不知情客
    人牟利，而基於故買贓物之概括犯意，明知黃仁和（另案經臺灣高雄地方法院檢
    察署通緝中）所兜售如附表一所示之機車五輛，均係他人失竊屬來路不明之贓車
    （係如附表一所示林美君等人，於附表一所示之時間、地點失竊），於民國九十
    二年一月底許起，在其機車行，連續以每輛重型機車新台幣（下同）六千元、輕
    型機車五千元之與市價顯不相當之價格先後購入，並於同年二月初某日，將前揭
    附表一所示五輛機車之車牌號碼卸下折斷，丟棄在機車行附近之過勇路大排水溝
    內，引擎外殼則丟棄在資源回收車中。嗣於同年二月十日二十二時許，辛○○正
    在拆解上開贓物機車零件時，為警當場查獲，並帶同警方前往過勇路大排水溝內
    起出其所丟棄已折斷之車牌五面。
二、辛○○於九十年十月間某日起（起訴書誤載為九十一年間起）至九十一年九月間
    某日止，明知黃仁和陸續提供在其建昇機車行內寄賣之懸掛如附表二所示車牌號
    碼之機車，係來路不明之拼裝機車（係如附表二所示之戊○○等人，於附表二所
    示時間、地點失竊之機車車身，或為不明車身改裝之拼裝機車），辛○○為賺取
    牙保販售每部機車一、二千元之報酬，乃基於牙保贓物之概括犯意，先後於附表
    二所示之時間，在其機車行內，以附表二所示之價格，連續牙保販賣懸掛如附表
    二所示車牌號碼之機車與不知情之如附表二所示侯鈜耀等人（侯鋐耀等買受人業
    經不起訴處分）。嗣因侯鈜耀於九十二年三月六日十八時四十分許，騎乘車牌號
    碼ＫＩＤ─七○九號機車行經高雄市○○區○○路二九三巷七十號前，為警發現
    車牌號碼可疑而循線查獲辛○○，並經辛○○主動供出牙保如附表二所示編號二
    至八之機車等情及提供線索為警在高雄市○○區○○路四三七號馮加男開設之旭
    輝機車行查獲乙○○向黃仁和購買如附表三編號三之機車。
三、乙○○係址設高雄市○○區○○路三十五之一號松興機車行負責人，其經營機車
    行已二十餘年，其為圖販售贓車賺取小利，乃基於故買贓物之概括犯意，明知黃
    仁和所出售如附表三所示之機車三輛，均係他人失竊之來路不明贓車（係如附表
    三所示丙○○等人，於附表三所示之時間、地點失竊），先後在其機車行，於附
    表三所示購買時間、以附表三所示顯不相當之價格連續購入，並分別於附表三所
    示出售時間，以附表三所示價格販售與如附表三所示不知情之辛逸昭等人。嗣於
    九十二年三月十二日十八時許，柯淑華之夫辛昭民騎乘車牌號碼ＨＺＣ─七七○
    號機車，行經高雄縣大寮鄉○○村○○路與八德路口為警查獲，而循線查出全情
    。
四、案經高雄市政府警察局刑警大隊、高雄市政府警察局苓雅分局、新興分局報告臺
    灣高雄地方法院檢察署檢察官偵查起訴及高雄市政府警察局刑警大隊報告臺灣高
    雄地方法院檢察署檢察官移送併辦。
    理  由
壹、程序方面：
一、按除被告所犯為死刑、無期徒刑、最輕本刑為三年以上有期徒刑之罪或高等法院
    管轄第一審案件者外，於法院行準備程序進行中，被告先就被訴事實為有罪之陳
    述時，審判長得告知被告簡式審判程序之旨，並聽取當事人、代理人、辯護人及
    輔佐人之意見後，裁定進行簡式審判程序；且受命法官行準備程序，與法院或審
    判長有同一之權限；又簡式審判程序之證據調查，不受刑事訴訟法第一百五十九
    條第一項、第一百六十一條之二、第一百六十一條之三、第一百六十三條之一及
    第一百六十四條至第一百七十條規定之限制，刑事訴訟法第二百七十三條之一第
    一項、第二百七十九條第二項前段、第二百七十三條之二分別定有明文。
二、查本件被告辛○○、乙○○所犯為死刑、無期徒刑、最輕本刑為三年以上有期徒
    刑以外之罪，且非高等法院管轄第一審之案件，其於審理程序就前揭被訴事實為
    有罪之陳述，經受命法官告知簡式審判程序之旨，並聽取當事人之意見後，本院
    認無不得或不宜改依簡式審判程序進行之處，爰依刑事訴訟法第二百七十三條之
    一第一項、第二百八十四條之一，裁定本件由受命法官獨任進行簡式審判程序，
    合先敘明。
貳、實體方面：
一、訊據被告辛○○對於右揭事實一、二部分、被告乙○○對於右揭事實三部分，於
    本院審理時均坦承不諱。又如附表一所示車號五輛機車，係如附表一所示林美君
    、朱發松、吳虹芬、蔡佳靜、尹順德等人，於附表一所示時間、地點失竊之贓車
    ，已據證人林美君、朱發松、吳虹芬、蔡佳靜及尹順德於警詢中證稱在卷，並有
    附於保安警察第三總隊卷（一）之車號ＰＱ六─三五九號高雄縣警察局車輛失竊
    、車牌遺失（尋獲）證明單、車號ＰＱ六─三五九號保安警察第三總隊第三大隊
    車輛尋獲電腦輸入單、車號ＸＵＩ─六三八號高雄市警察局前鎮分局車輛失竊、
    車牌遺失證明單、車號ＸＵＩ─六三八號保安警察第三總隊第三大隊車輛尋獲電
    腦輸入單、車號ＰＲ五─七七二號高雄市警察局前鎮分局車輛失竊、車牌遺失證
    明單及車號ＰＲ五─七七二號保安警察第三總隊第三大隊車輛尋獲電腦輸入單各
    一紙、機車照片六紙；附於保安警察第三總隊卷（二）之扣押物品目錄表（五輛
    機車、五面車牌）、具領人為尹順德、蔡佳靜之贓物認領保管單共二紙、現場及
    車牌被折斷等照片六紙附卷可稽。再懸掛如附表二、三所示車號之機車共計十二
    輛，係如附表二、三所示戊○○、庚○○、己○○、陳宓其、丙○○、丁○○及
    甲○○等人及不詳姓名之人失竊機車之零件所組裝而成之拼裝機車，並分別出售
    及過戶與附表二、三所示之侯鈜耀、何祥銘、李孫玉霜、陳寶美、劉發生、張簡
    金塊、劉碧靜、陳建功、呂憲政、辛逸昭、柯淑華等人，已據證人戊○○、庚○○、己○○、陳宓其、丙○○、丁○○、甲○○、何祥銘、陳建功、呂憲政、辛
    逸昭、柯淑華等人於警詢中；侯鈜耀、李孫玉霜、陳寶美、劉發生、張簡金塊、
    劉碧靜於警詢及偵查中證稱在卷，並有附於高雄市政府警察局九十二年三月警卷
    內之切結人為陳寶美之扣押物品保管切結書、具領人為己○○之贓物認領保管單
    、具領人為庚○○之贓物認領保管單及具領人為甲○○之贓物認領保管單各一紙
    、車號ＫＩＤ─七○九號機車車身烙印他機車引擎號碼之照片二十四紙、車號Ｘ
    ＪＩ─七一六號機車車身烙印他機車引擎號碼照片二十四紙、車號ＫＲＳ─五六
    三號機車車身烙印他機車引擎號碼照片二十四紙、車號ＪＦＹ─七六二號汽機車
    過戶登記書及過戶委託書、車號ＣＥＦ─八六○號汽機車過戶登記書、車號ＬＲ
    Ｒ─一二一號汽機車過戶登記書及過戶委託書各一紙、松興機車行查扣之機車照
    片六紙、旭輝機車行查扣之機車照片二紙、車號ＫＩＤ─七○九號機車照片三紙
    、車號ＣＥＦ─八六○號機車照片三紙、車號ＯＥＪ─九○一號機車照片三紙、
    車號ＨＡＵ─五九三號機車照片三紙、車號ＬＲＲ─一二一號機車照片三紙、車
    號ＸＪＩ─七一六號機車照片三紙、車號ＪＦＹ─七六二號機車照片三紙、車號
    ＫＲＳ─五六三號機車照片三紙、光陽工業股份有限公司九十二年三月二十七日
    函及所附車體照片等資料一份、三葉機車工業股份有限公司九十二年四月七日函
    所附鑑定結果及照片一份（車號ＱＥＪ─九○一號、ＪＦＹ─七六二號、ＬＲＲ
    ─一二一號、ＣＥＦ─八六○號引擎與車體不符）、車號ＫＩＤ─七○九號機車
    車籍資料作業詳細畫面、車號ＣＥＦ─八六○號機車車籍資料作業詳細畫面、車
    號ＸＪＩ─七一六號機車車籍資料作業詳細畫面、車號ＯＥＪ─九○一號機車車
    籍作業系統─查詢認可資料、車號ＨＡＵ─五九三號機車車籍資料作業詳細畫面
    、車號ＬＲＲ─一二一號機車車籍資料作業詳細畫面、車號ＫＲＳ─五六三號機
    車車籍資料作業詳細畫面、車號ＪＦＹ─七六二號機車車籍資料作業詳細畫面、
    車號ＸＸＫ─九七八號機車車籍資料作業詳細畫面、車號ＮＢ六─四三八號機車
    車籍資料作業詳細畫面、車號ＬＢ六─九○九號機車車籍資料作業詳細畫面及車
    號ＮＧ八─○九六號車輛竊盜、車牌失竊資料個別查詢報表─查詢車輛認可資料
    各一紙；附於高雄市政府警察局新興分局九十二年八月十日警卷內之車號ＯＥＤ
    ─六一六號照片四紙；附於高雄市政府警察局苓雅分局九十二年三月十二日警卷
    內之具領人為丁○○之贓物認領保管收據一紙、懸掛車號ＨＺＣ─七七○號車牌
    機車照片八紙；附於臺灣高雄地方法院檢察署九十二年度偵字第六一三四號偵查
    卷內之車號ＬＩＶ─二○七號車籍作業系統查詢認可資料表、陳寶美提出之行照
    影本及汽機車過戶登記書、車號ＱＥＪ─九○一號強制險保險卡各一紙；九十二
    年度偵字第三七○二號偵查卷內之檢察官勘驗車號ＸＪＩ─七一六號、ＫＲＳ─
    五六三號等機車車身筆錄、高雄市政府警察局九十三年警卷內之具領人為陳宓其
    之贓物認領保管單一紙、車號ＬＴＦ─三七六號機車烙印他機車引擎號碼之照片
    二十四紙在卷可稽。參以，被告辛○○及乙○○從事機車修繕買賣行業均已逾十
    年，業據其等供稱在卷，且上揭車號ＫＩＤ─七○九號、ＸＪＩ─七一六號、Ｋ
    ＲＳ─五六三號及ＬＴＦ─三七六號機車車身明顯重複烙印他機車引擎號碼，有
    前開機車車身烙印他機車引擎號碼之照片共計九十六紙附卷可稽，則以被告辛○○及乙○○從事該行業十餘年之經驗，其等對於本案機車均係來源不明車輛零件
    之拼裝車，為經驗上所明知，堪以認定，足認被告二人之自白與事實相符，洵堪
    採為論罪科刑之依據。本件事證明確，被告二人犯行均堪認定，均應依法論科。
二、核被告辛○○就事實欄一所為，係犯刑法第三百四十九條第二項之故買贓物罪、
  就事實欄二所為，係犯刑法第三百四十九條第二項之牙保贓物罪。被告乙○○就
    事實欄三所為，係犯刑法第三百四十九條第二項之故買贓物罪。起訴意旨雖認被
    告辛○○就事實欄二所為係犯刑法第三百四十九條第二項故買贓物罪，惟此部份
    業經公訴人於本院簡式審判程序中當庭變更起訴法條為刑法第三百四十九條第二
    項牙保贓物罪，本院自無庸變更起訴法條，附此敘明。被告辛○○先後多次分別
    故買贓物、牙保贓物行為，各時間緊接，手法相同，各觸犯構成要件同一之罪名
    ，各均係基於概括之犯意反覆而為之，均為連續犯，爰依刑法第五十六條之規定
    ，論以連續故買贓物、連續牙保贓物罪，並均依法加重其刑。被告乙○○先後多
    次故買贓物行為，時間緊接，手法相同，觸犯構成要件同一之罪名，顯係基於概
    括之犯意反覆而為之，為連續犯，爰依刑法第五十六條之規定以一罪論，並依法
    加重其刑。被告辛○○所犯上開連續故買贓物罪、連續牙保贓物罪，犯意各別，
    行為不同，應分論併罰。檢察官據以移送併辦事實欄二之如附表二編號九之事實
    ，雖未經起訴，惟與起訴事實欄二之部分具有連續犯之裁判上一罪關係，為起訴
    效力所及，本院自應一併論究，亦此敘明。爰審酌被告辛○○、乙○○並無前科
    ，有臺灣高等法院被告全國前案紀錄表二份在卷可稽，二人素行堪稱良好，於本
    院審理期間均坦承犯行，尚知悔悟，其等因貪圖小利而故買贓物，被告辛○○並
    牙保販賣贓物，行為均足以妨害追查及回復盜贓之困難，並助長竊盜等犯罪之氾
    濫，及被告辛○○故買及牙保販賣贓物之期間、次數、被告乙○○故買贓物之次
    數及期間等一切情狀，分別量處如主文所示之刑，並均諭知易科罰金折算之標準
    ，以示儆懲，被告辛○○部分並定其應執行之刑。又被告辛○○、乙○○前均未
    曾受有期徒刑以上刑之宣告，有臺灣高等法院被告全國前案紀錄表二份在卷可按
    ，被告辛○○並主動供出牙保販賣之如附表二編號二至八之機車，且提供線索在
    旭輝機車行查獲被告乙○○故買贓車之犯行及被告辛○○家中尚有二名未滿十歲
    之幼子待其獨立撫養，有戶口名簿一紙附卷可稽；另被告乙○○故買贓車三次，
    犯罪情節尚非重大各情，其等經此偵、審程序，當知所警惕，信無再犯之虞，本
    院認所宣告之刑以暫不執行為適當，爰均併諭知緩刑三年，以啟自新。
據上論斷，應依刑事訴訟法第二百七十三條之一第一項、第二百九十九條第一項前段
，刑法第五十六條、第三百四十九條第二項、第四十一條第一項前段、第二項、第五
十一條第五款、第七十四條第一款，罰金罰鍰提高標準條例第一條前段、第二條，判
決如主文。
本案經檢察官鄧定強到庭執行職務。
中      華      民      國    九十三    年      十      月     十三     日
                                臺灣高雄地方法院刑事第九庭
                                    法  官    黃惠玲
右正本證明與原本無異。
如不服本判決，應於判決送達後十日內，向本院提出上訴狀。
                                    書記官    林秀珍
中    華    民    國      九十三      年      十      月      十四      日
附錄本判決論罪科刑法條：
中華民國刑法第三百四十九條
收受贓物者，處三年以下有期徒刑、拘役或五百元以下罰金。
搬運、寄藏、故買贓物或為牙保者，處五年以下有期徒刑、拘役或科或併科一千元以
下罰金。
因贓物變得之財物，以贓物論。
附表一
┌──┬─────┬───────────────────┬──────┐
│編號│ 車號     │失竊時間                              │被害人      │
│    │          ├───────────────────┤            │
│    │          │失竊地點                              │            │
├──┼─────┼───────────────────┼──────┤
│一  │PQ6-359   │九十二年一月二十八日某時。            │林美君      │
│    │          ├───────────────────┤            │
│    │          │高雄縣大樹鄉○○○路四五一號。        │            │
├──┼─────┼───────────────────┼──────┤
│二  │XUI-638   │九十二年一月三十日某時。              │朱發松      │
│    │          ├───────────────────┤            │
│    │          │高雄市前鎮區○○○路一五七號。        │            │
├──┼─────┼───────────────────┼──────┤
│三  │PR5-772   │九十二年一月二十九日二十三時許。      │吳虹芬      │
│    │          ├───────────────────┤            │
│    │          │高雄市○○區○○路與文橫路口。        │            │
├──┼─────┼───────────────────┼──────┤
│四  │VAB-347   │九十二年一月二十七日某時。            │蔡佳靜      │
│    │          ├───────────────────┤            │
│    │          │高雄市○○區○○路大遠百貨附近。      │            │
├──┼─────┼───────────────────┼──────┤
│五  │FYU-646   │九十二年一月二十六日某時。            │尹順德      │
│    │          ├───────────────────┤            │
│    │          │臺南市○○路○段一六二號。            │            │
└──┴─────┴───────────────────┴──────┘
附表二
┌──┬───────┬───────────┬────────────┐
│編號│懸掛之車牌號碼│原車牌號碼或引擎號碼  │辛○○出售機車之對象    │
├──┼───────┼───────────┼────────────┤
│一  │KID-709       │烙印車號XXK-978號引擎 │侯鈜耀於九十一年七月初以│
│    │              │號碼SA20DA-108965號， │二萬七千元購買。        │
│    │              │該車係戊○○於九十一年│                        │
│    │              │六月十一日六時許，在高│                        │
│    │              │雄市○○區○○街二五三│                        │
│    │              │號失                  │                        │
│    │              │竊。                  │                        │
├──┼───────┼───────────┼────────────┤
│二  │CEF-860       │4CW-065548號引擎與原車│何祥銘於九十一年一月以三│
│    │              │體不符。              │萬二千元購買。          │
├──┼───────┼───────────┼────────────┤
│三  │QEJ-901       │3XG-200997號引擎與原車│李孫玉霜於九十一年三月二│
│    │              │體不符。              │十一日以二萬二千元購買。│
├──┼───────┼───────────┼────────────┤
│四  │HAU-593       │KBND-112092號引擎與原 │陳寶美於九十一年五月二日│
│    │              │車體不符。            │以二萬七千元購買。      │
├──┼───────┼───────────┼────────────┤
│五  │LRR-121       │4CW-007992號引擎與原車│劉發生於九十年十一月間以│
│    │              │體不符。              │三萬一千元購買。        │
├──┼───────┼───────────┼────────────┤
│六  │XJI-716       │烙印車號LB6-909號之引 │張簡金塊於九十一年十一月│
│    │              │擎號碼500751號，該車係│間以二萬元購買。        │
│    │              │庚○○於九十一年十月五│                        │
│    │              │日十三時許，在高雄縣左│                        │
│    │              │營區○○○路二二號前失│                        │
│    │              │竊。                  │                        │
├──┼───────┼───────────┼────────────┤
│七  │KRS-563       │烙印車號NB6-438號之引 │劉碧靜於九十一年六月間以│
│    │              │擎號碼SA20EC-302248號 │二萬五千元購買。        │
│    │              │，該車係己○○於九十一│                        │
│    │              │年六月六日在高雄市三民│                        │
│    │              │區○○○路三八一巷二九│                        │
│    │              │號前失竊。            │                        │
├──┼───────┼───────────┼────────────┤
│八  │JFY-762       │4CW-031391號引擎與原車│陳建功於九十一年九月間以│
│    │              │體不符。              │三萬五千元購買。        │
├──┼───────┼───────────┼────────────┤
│九  │LTF-376       │烙印車號XXN-781號之引 │呂憲政於九十一年九月間以│
│    │              │擎號碼SA20EC-500850號 │二萬八千元購買。        │
│    │              │，該車係陳宓其於九十一│                        │
│    │              │年八月十八日二十時許，│                        │
│    │              │在高雄市○鎮區○○路、│      │
│    │              │凱旋路口失竊。        │                        │
└──┴───────┴───────────┴────────────┘
附表三
┌──┬───────┬───────────┬────────────┐
│編號│懸掛之車牌號碼│原車牌號碼或引擎號碼  │乙○○出售或寄放機車之對│
│    ├───────┤                      │象                      │
│    │乙○○購買時間│                      │                        │
│    │、價格        │                      │                        │
├──┼───────┼───────────┼────────────┤
│一  │OED-616       │烙印車號LB6-003號之引 │辛逸昭於九十一年八月六日│
│    ├───────┤擎號碼SA20EA-308552號 │以二萬七千元購買。      │
│    │九十一年八月初│，該車係丙○○於九十一│                        │
│    │以約二萬四千元│年七月二十六日二十三時│                        │
│    │購買。        │許，在高雄縣岡山鎮育英│                        │
│    │    │路前峰國小前失竊。    │                        │
├──┼───────┼───────────┼────────────┤
│二  │HZC-770       │烙印車號XLB-497號之引 │辛昭民之妻柯淑華於九十二│
│    ├───────┤擎號碼5NW-202671號、該│年三月十日十二時許，以三│
│    │九十二年三月八│車係丁○○於九十二年二│萬一千元購買。          │
│    │日以二萬四千元│月二十二日二十一時許，│                        │
│    │購買。        │在高雄市○○區○○路與│                        │
│    │              │新田路口失竊。        │                        │
├──┼───────┼───────────┼────────────┤
│三  │LIV-207       │烙印車號NG8-096號之引 │於九十二年三月十日向黃仁│
│    ├───────┤擎號碼SA25AC-100157號 │和購買後寄放在馮加男經營│
│    │九十二年三月十│，該車係甲○○於九十二│之旭輝機車行。          │
│    │日擬以二萬餘元│年三月五日九時許，在屏│                        │
│    │購買而先交車。│東市○○路一一九號前失│                  │
│    │              │竊。                  │                        │
└──┴───────┴───────────┴────────────┘
